【裁判字號】    88,自緝,70
【裁判日期】    890421
【裁判案由】    詐欺
【裁判全文】
臺灣臺北地方法院刑事裁定                          八十八年度自緝字第七號
    自  訴  人  甲○○
    自訴代理人  謝國允律師
    被      告  乙○○
    選任辯護人  舒建中
右列被告因詐欺案件，經自訴人提起自訴，本院裁定如左：
    主  文
自訴駁回。
    理  由
一、按法院或受命推事於自訴案件第一次審判期日前訊問及調查結果，如認為案件有
    刑事訴訟法第二百五十二條至第二百五十四條之情形者，得以裁定駁回其自訴，
    同法第三百二十六條第三項定有明文。
二、本件自訴意旨略稱：如附件自訴狀所載。
三、本院經查：按犯罪事實應依證據認定之，無證據不得推定其犯罪事實，刑事訴訟
    法第一百五十四條定有明文。又事實之認定，應憑證據，如未能發現相當證據，
    或證據不足以證明，自不能以推測或擬制之方法，為裁判基礎（最高法院四十年
    台上字第八六號判例參照）。再告訴人之告訴，及自訴人之自訴本以使被告受刑
    事訴追為目的，故其陳述是否與事實相符，自應調查其他證據，以資審認，苟其
    所為攻擊之詞，尚有瑕疵，則在此瑕疵未予究明以前，即不能遽採為斷罪之基礎
    （最高法院六十九年台上字第一五三一號判例參照）。另按認定犯罪事實，所憑
    之證據，雖不以直接證據為限，間接證據亦包括在內，然無論直接或間接證據，
    其為訴訟上之證明，須於通常一般之人均不致於有所懷疑，而得確定其為真實之
    程度者，始得據之為有罪之認定，倘其證明尚未達到此一程度，而有合理性懷疑
    之存在時，即無從為有罪之認定，此亦有最高法院七十六年台上字第四九八六號
    判例可資參照。本件訊據被告乙○○堅決否認有自訴意旨所指之犯行，辯稱：伊
    於當時並無向自訴人借款，其只是借支票給其女兒丙○使用而已，並無語丙○共
    謀，且事後已與自訴人達成和解並獲取自訴人諒解等情，業據提出和解書在卷可
    稽，而自訴人亦自陳其與被告乙○○並無金錢往來，皆為丙○所為，亦據自訴人
    明明在卷，是被告乙○○所辯係只是借票，並無詐欺之意思等情，堪予採信，且
    自訴人除持有乙○○支票外並無其他證據證明乙○○與丙○有共同詐欺之犯行。
    此外更無任何證據證明被告於借款當初具有不法所有之意圖，依該等情形觀之，
    其顯無犯罪之嫌疑，依照首開說明，本件自訴應予駁回。
據上論結，應依刑事訴訟法第三百二十六條第三項、第二百五十二條第十款裁定如主
文。
中      華      民      國      八十九      年     四    月    二十一   日
                                      臺灣臺北地方法院刑事第三庭
          法  官  陳德民
右正本證明與原本無異。
如不服本裁定應於送達後五日內向本院提出抗告狀。
                                          書記官  楊秋鈴
中      華      民      國      八十九      年     四    月    二十八   日


司法院資訊處製作；財團法人民間司法改革基金會備份。
